---
title: "MSNA 2020<h3>REACH Burkina Faso</h3><h5>Rapport quotidien de collection des donnees</h5>"

output: html_document
css: "style.css"
---

<style type="text/css">
.main-container {
  max-width: 1800px;
  margin-left: auto;
  margin-right: auto;
}
</style>

```{r, echo=FALSE}
knitr::opts_chunk$set(echo = FALSE, cache = FALSE,comment = NA, message = FALSE, warning=FALSE, error=FALSE, fig.align = 'center' )

```

```{r  include=FALSE, echo=FALSE, warning=FALSE, message=FALSE, error=FALSE}

source("suivi.R")
source("R/color_vars.R")

```
  
#  {.tabset .tabset-fade .tabset-pills}

## Progression<br>globale



### **Chronogramme de l'évaluation**
```{r eval=TRUE, echo=FALSE, results='asis', warning=FALSE, message=FALSE, error=FALSE}
graph_temps <-  hchart(n_par_jour, 
                       "line", 
                       hcaes(x = today, y = n, group = group_pop),
                       color = c("#D1D3D4", "#f5a6a7","#58585A", "#EE5859", "#bf4749", "#F69E61", "#D2CBB8"))

graph_temps
```



### **Quantite des enquetes PDI par region**
#### graphiqe bar
```{r eval=TRUE, echo=FALSE, results='asis', warning=FALSE, message=FALSE, error=FALSE}

bar <- hchart(
  nombre_admin1_pdi, 
  "bar",
  hcaes(x = admin1, y = n_enquetes_pdi),
  color = reach_gris,
  name = "PDI",
  showInLegend = c(TRUE) # only show the first one in the legend
  )

bar
```

### **Modalite des enquetes par region**
```{r eval=TRUE, echo=FALSE, results='asis', warning=FALSE, message=FALSE, error=FALSE}
  
  as.datatable(formattable(nombre_modalite, list()), 
  options = list(pageLength = 50), rownames = FALSE)

```


### **Carte de progression des enquetes CH contre l'echantillon**

```{r eval=TRUE, echo=FALSE, include= FALSE}
library(sf)
library(leaflet)

admin2_simple <- sf::st_read("input/donnees_spatiales/admin2_simple.geojson")
admin1_simple <- sf::st_read("input/donnees_spatiales/admin1_simple.geojson")
admin1_lignes <- sf::st_cast(admin1_simple, "MULTILINESTRING")

# prends le controid de couche de admin1
bfa_admin1_centroid <- st_centroid(admin1_simple)


admin2_progression <- left_join(admin2_simple, progres_admin2, by = c("ADM2_FR" = "admin2"))

# palette
ch_pal <- colorNumeric(
  palette = colorRampPalette(c('#F06E6F', '#ffffbf', '#72966E'))(length(admin2_progression$pc_complet)),
  domain = admin2_progression$pc_complet)

# tooltip
ch_carte_tooltip <- sprintf(
  '<strong><span style="font-size: 12px; color: #58585A;font-family:Arial;">%s </span><br><span style="font-size: 10px; color: #58585A;"> %s </strong></span><br>
  <span style="font-size: 10px; color: #58585A;font-family:Arial;">%s percent complete</span><br>',
  admin2_progression$ADM2_FR_propre, admin2_progression$ADM1_FR_propre, admin2_progression$pc_complet)%>% 
  lapply(htmltools::HTML)
```

```{r eval=TRUE, echo=FALSE, results='asis'}

# carte
ch_carte <- leaflet(option=leafletOptions(zoomControl=FALSE,doubleClickZoom= TRUE,zoomSnap = 0.01),width = "100%", height = "600px") %>% 
  addPolygons(
    data = admin2_progression,
    color = blanc,
    fillColor =  ~ ch_pal(pc_complet),
    label = ch_carte_tooltip,
    weight = 0.2,
    smoothFactor = 0.5,
    opacity = 1,
    fillOpacity = 1,
    highlightOptions = highlightOptions(fillColor= blanc,
                                        fillOpacity = 0.5,
                                        color= blanc,
                                        weight = 1.4,
                                        bringToFront = F)
  ) %>% 
  addPolylines(data=admin1_lignes,
             color = reach_gris,
             weight = 1.1,
             opacity = 1.0,
             options = list(zIndex = 300)) %>% 
  addLabelOnlyMarkers(
    data  = bfa_admin1_centroid,
    label = bfa_admin1_centroid$ADM1_FR, # c'est l'atribut utilisee pour creer des etiquetes
    labelOptions = labelOptions(noHide    = T,
                                direction = 'center',
                                textOnly  = T,
                                style     = list(
                                  "text-shadow" = sprintf("-1px 0 %s, 0 1px %s, 1px 0 %s, 0 -1px %s, 0 0 7px %s", blanc, blanc, blanc, blanc, blanc),
                                  "padding"     = "3px 8px",
                                  "font-family" = "Arial"))
  )


ch_carte
```


## Progression contre<br>echantillon - CH


```{r eval=TRUE, echo=FALSE, results='asis', warning=FALSE, message=FALSE, error=FALSE}
as.datatable(formattable(progres_admin2, list(
  
  n_enquetes_ch = color_bar("#D2CBB8"),
  pc_complet = color_tile("#FEF2F2", "#F06E6F"))), 
  options = list(pageLength = 50), rownames = FALSE)

```

## Problemes<br> comuns

### Dans la derniere semaine
```{r eval=TRUE, echo=FALSE, results='asis', warning=FALSE, message=FALSE, error=FALSE}
as.datatable(formattable(problemes_comun_recents, list(
  
  nombre = color_tile("#FEF2F2", "#F06E6F"))), 
  options = list(pageLength = 50, dom = 't'), rownames = FALSE)


```


### Depuis le debut de la collection
```{r eval=TRUE, echo=FALSE, results='asis', warning=FALSE, message=FALSE, error=FALSE}
as.datatable(formattable(problemes_comun, list(
  
  nombre = color_tile("#FEF2F2", "#F06E6F"))), 
  options = list(pageLength = 50, dom = 't'), 
  rownames = FALSE)


```

## Productivité<br> Enumerateur

### Nombre enquetes et moyenne temps
```{r eval=TRUE, echo=FALSE, results='asis', warning=FALSE, message=FALSE, error=FALSE}
as.datatable(formattable(temps_enumerateur, list(
  
  n_enquetes_ch = color_bar("#D2CBB8"),
  moy_temps = color_tile("#ef6d6f","#f5a6a7"))), 
  options = list(pageLength = 50),
  rownames = FALSE)


```
